zh-TW: 方向燈照明樣式: 脈衝/閃爍模式; 序列式; 標準閃爍; 支援頻閃; 雙色切換 (白色 DRL 切換為琥珀色方向燈); 其他
ko: 방향지시등 조명 방식: 펄스/플래시 패턴; 시퀀셜; 일반 깜박임; 스트로브 가능; 스위치백(흰색 DRL에서 호박색 신호로); 기타
da: Lysstil for blinklys: Puls-/blinkmønster; Sekventiel; Standardblink; Stroboskopfunktion; Switchback (hvidt kørelys til gult blinklys); Andet
ru: Стиль подсветки указателя поворота: Пульсирующий/мигающий режим; Динамический; Стандартное мигание; Стробоскопический; Двухцветные (белый ДХО / янтарный сигнал); Другое
hu: Irányjelző világítás stílusa: Pulzáló/villogó minta; Szekvenciális; Normál villogó; Stroboszkóp funkcióval; Switchback (fehér DRL-ről borostyánsárga irányjelzőre); Egyéb
ja: ウインカー点灯スタイル: パルス / フラッシュパターン; シーケンシャル; 標準点滅; ストロボ対応; スイッチバック (白DRLからアンバーシグナルへ); その他
fi: Suuntavilkun tyyli: Pulssi-/vilkkukuvio; Sekventiaalinen; Vakio vilkkuva; Strobovilkku; Switchback (valkoinen DRL oranssiksi vilkuksi); Muu
pl: Styl świecenia kierunkowskazu: Wzór pulsowania/migania; Sekwencyjne; Standardowe miganie; Z funkcją stroboskopu; Dwukolorowe (białe DRL / bursztynowy kierunkowskaz); Inne
sl-SI: Slog osvetlitve smernikov: Utripajoč vzorec; Zaporedno; Standardno utripanje; Stroboskopsko; Switchback (bela DRL v jantarni smernik); Drugo
ro-RO: Stilul de iluminare al semnalizatorului: Model puls/intermitent; Secvențial; Intermitent standard; Compatibil cu stroboscop; Switchback (DRL alb la semnalizare chihlimbar); Altele
sv: Blinkersljusstil: Puls-/blinkmönster; Sekventiell; Standardblinkande; Stroboskopfunktion; Switchback (vitt varselljus till orange blinkers); Annat
en: Turn signal lighting style: Pulse/flash pattern; Sequential; Standard blinking; Strobe-capable; Switchback (white DRL to amber signal); Other
it: Stile di illuminazione degli indicatori di direzione: A impulsi/lampeggiante; Sequenziale; Lampeggiamento standard; Funzione stroboscopica; Switchback (da DRL bianca a segnale ambra); Altro
fr: Style d’éclairage du clignotant: Motif de clignotement/pulsation; Séquentiel; Clignotement standard; Fonction stroboscope; Bicolore (DRL blanc à clignotant ambre); Autre
hr-HR: Stil osvjetljenja pokazivača smjera: Uzorak pulsiranja/bljeskanja; Sekvencijalno; Standardno treperenje; Mogućnost stroboskopa; Switchback (bijelo DRL svjetlo u jantarni žmigavac); Ostalo
el: Στυλ φωτισμού φλας: Μοτίβο παλμού/αναλαμπής; Διαδοχικό; Τυπικό αναβοσβήσιμο; Με δυνατότητα στροβοσκοπικού φωτισμού; Switchback (λευκό DRL σε πορτοκαλί φλας); Άλλο
th: สไตล์ไฟเลี้ยว: รูปแบบกะพริบเป็นจังหวะ; แบบวิ่งไล่ระดับ; กะพริบปกติ; กะพริบแบบสโตรปได้; เปลี่ยนสีได้ (DRL สีขาวเป็นไฟเลี้ยวสีอำพัน); อื่นๆ
bg-BG: Стил на осветление на мигачите: Пулсиращ/мигащ модел; Последователен; Стандартно мигане; Със стробоскопичен ефект; Двуцветен (от бели дневни светлини към кехлибарен мигач); Друг
cs: Typ signalizace směrového světla: Pulzující/blikající; Sekvenční; Standardní blikání; S funkcí stroboskopu; Switchback (přepínání z bílého denního svícení na jantarové směrové světlo); Ostatní
pt-PT: Estilo de iluminação do pisca: Padrão de pulsação/pisca; Sequencial; Pisca normal; Com capacidade estroboscópica; Switchback (luz de circulação diurna branca para pisca âmbar); Outro
vi: Kiểu đèn xi nhan: Kiểu nhịp/nháy; Tuần tự; Nhấp nháy tiêu chuẩn; Có thể nhấp nháy liên tục; Đổi màu (DRL trắng sang xi-nhan hổ phách); Khác
lt-LT: Posūkio signalo apšvietimo stilius: Pulsuojantis / mirksintis raštas; Nuoseklus; Standartinis mirksėjimas; Su stroboskopo funkcija; Dviejų spalvų (baltas DRL perjungiamas į gintarinį signalą); Kita
es: Estilo de iluminación del intermitente: Patrón de pulso/destello; Secuencial; Parpadeo estándar; Con capacidad estroboscópica; Switchback (DRL blanco a señal ámbar); Otro
pt-BR: Seta estilo de iluminação: Padrão de pulso/pisca; Sequencial; Pisca padrão; Com capacidade estroboscópica; Bicolor (DRL branco para seta âmbar); Outro
de: Beleuchtungsstil des Blinkers: Impuls-/Blinkmuster; Sequenziell; Standard-Blinken; Stroboskop-fähig; Switchback (weißes DRL auf bernsteinfarbenes Signal); Sonstiges
nl: Richtingaanwijzer verlichtingsstijl: Puls-/knipperpatroon; Sequentieel; Standaard knipperend; Geschikt voor stroboscoop; Switchback (witte DRL naar amberkleurig signaal); Anders
sk-SK: Štýl osvetlenia smerových svetiel: Pulzujúci/blikajúci vzor; Sekvenčný; Štandardné blikanie; S možnosťou stroboskopu; Prepínacie (biele denné svietenie na jantárový signál); Iný
tr: Sinyal lambası aydınlatma stili: Yanıp sönme/flaş deseni; Sıralı; Standart yanıp sönme; Çakar özellikli; Switchback (beyaz gündüz farından kehribar sinyale); Diğer
nb: Stil for blinklys: Puls-/blinkemønster; Sekvensiell; Standard blinking; Strobefunksjon; Switchback (hvit DRL til oransje blinklys); Annet
zh-CN: 转向灯灯效样式: 脉冲/闪烁模式; 顺序式; 标准闪烁; 支持频闪; 双色切换（白色日间行车灯切换为琥珀色转向灯）; 其他